# 定向增发新股后又分派股票股利，对每股收益的影响

提问人：waterandh 时间：2019-04-12 19:10:13
2018 年 1 月 1 日，A 公司实收资本 3612.50 万元， 2018 年 4 月 18日，定向增发新股 300 万元给 B 股东， 2018 年 6 月 21 日，股东会批准了以资本公积转增资本每 10 股送 4 股。即：资本公积转增资本 1565万元。
现计算 2018 年基本每股收益， 2018 年发行在外的普通股加权平均数=3612.51.4+3007/12*1.4=5302.50另， 2018 年利润表中是否需要追溯调整 2017 年基本每股收益？即 2017年实现的净利润 （3612.5*1.4）
以上计算是否正确？望陈老师指点

回答人：chenyiwei
你的理解基本合理。但要注意： 2018 年度重新计算上年度每股收益时，分母应是上年度的加权平均普通股股数乘以 1.4.